【裁判字號】    89,上訴,1771
【裁判日期】    890104
【裁判案由】    毒品危害防制條例
【裁判全文】
臺灣高等法院刑事判決                          八十九年度上訴字第一七七一號
    上  訴  人
    即  被  告  己○○
    指定辯護人  本院甲○
右上訴人即被告因違反毒品危害防制條例案件，不服臺灣桃園地方法院八十八年度訴
字第九二號，中華民國八十九年一月四日第一審判決（起訴案號：臺灣桃園地方法院
檢察署八十七年度偵字第一七五四七號）提起上訴，本院判決如左：
    主  文
原判決撤銷。
己○○連續販賣第一級毒品，累犯，處無期徒刑，褫奪公權終身；扣案第一級毒品海
洛因壹袋（淨重壹點貳陸公克）沒收銷燬，磅秤壹個、分裝塑膠袋壹佰壹拾貳個，均
沒收，犯罪所得財物新台幣壹萬捌仟元沒收之，如全部或一部不能沒收時，以其財產
抵償之。又連續販賣第二級毒品，累犯，處有期徒刑柒年貳月；扣案第二級毒品安非
他命參袋（淨重壹點貳柒公克）沒收銷燬，磅秤壹個、分裝塑膠袋壹佰壹拾貳個均沒
收，犯罪所得財物新台幣肆仟元沒收，如全部或一部不能沒收時，以其財產抵償之。
應執行無期徒刑，褫奪公權終身；扣案第一級毒品海洛因壹袋（淨重壹點貳陸公克）
、第二級毒品安非他命參袋（淨重壹點貳柒公克）均沒收銷燬，磅秤壹個、分裝塑膠
袋壹佰壹拾貳個均沒收，犯罪所得財物新台幣貳萬貳仟元沒收，如全部或一部不能沒
收時，以其財產抵償之。
    事  實
一、己○○前曾犯妨害自由、違反麻醉藥品管理條例、違反藥事法等案件，其於八十
    四年間所犯之違反麻醉藥品管理條例之罪，經台灣板橋地方法院判處有期徒刑五
    月確定，而於八十四年九月三十日易科罰金執行完畢；嗣又因違反藥事法等案件
    ，經本院判處有期徒刑八月確定，尚未執行而逃匿，為台灣板橋地方法院檢察署
    於八十七年十月二十九日發佈通緝；詎己○○仍不知悔改，竟意圖營利，基於販
    賣第一級毒品海洛因、第二級毒品安非他命之概括犯意，自八十七年七月間起至
    八十七年十一月二十三日止，連續於台北縣新莊市省立醫院旁向綽號「阿義」之
    不詳姓名男子販入第一級毒品海洛因、第二級毒品安非他命後，多次在附表一至
    三所示之時間、地點以如附表一至三所示之價格販賣第一級毒品海洛因予丙○○
    、丁○○、戊○○，而販賣第二級毒品安非他命予丙○○、丁○○，總計販賣第
一級毒品海洛因所得新台幣（下同）一萬八千元，販賣第二級毒品安非他命所得
    為四千元。嗣於八十七年十一月二十三日下午九時四十五分許，警方查獲蘇瑞榮
    施用第二級毒品安非他命，經蘇瑞榮供出毒品來源為丙○○，並與警方配合而佯
    與丙○○約定購買第二級毒品安非他命之時間、地點後，員警於桃園縣桃園市縣
    ○路三一四號前逮捕丙○○，丙○○復供出毒品來源係己○○，並循線於當日下
    午十時三十五分許在己○○位於桃園縣桃園市○○街四二之一號二樓租屋處，查
    獲己○○、丁○○、戊○○三人（丁○○、戊○○施用毒品犯行另案審理），並
    在戊○○身上扣得甫向己○○購買之第一級毒品海洛因三包（淨重一．八九公克
    ），及己○○所持有之第一級毒品海洛因一袋（淨重一‧二六公克）、第二級毒
    品安非他命三袋（淨重一．二七公克），及己○○所有供販賣第一級毒品海洛因
    、第二級毒品安非他命所用之磅秤一個、分裝塑膠袋一百一十二個。
二、案經台北縣警察局三重分局報請台灣桃園地方法院檢察署檢察官偵查起訴。
    理  由
一、訊據上訴人即被告己○○（下稱被告）就其於右揭時、地被查獲並扣得前述第一
    、二級毒品海洛因、安非他命、磅秤、分裝塑膠袋等物之事實固不諱言，惟矢口
    否認販賣第一、二級毒品犯行，辯稱：渠從未販賣第一級毒品海洛因、第二級毒
    品安非他命予任何人，渠雖曾提供第二級毒品安非他命予丙○○，但並未向丙○○收錢，而渠係與丁○○、戊○○合資向綽號「阿義」者購買海洛因，在向「阿
    義」取得海洛因後即按出資比例分配所購得之毒品與戊○○、丁○○等人，並未
    賺取差價，扣案之磅秤及分裝袋等物均為丁○○所有，非渠所有云云，然查：
（一）販賣第一級毒品、第二級毒品予丙○○部分（如附表一所示）：
      被告雖否認有販賣第一級毒品海洛因、第二級毒品安非他命予丙○○，辯稱僅
      在證人丙○○之桃園市○○路住處曾免費提供第二級毒品安非他命供其吸用云
      云，惟查證人丙○○曾於附表一所示時間、地點、價格向被告購入第一級毒品
      海洛因、第二級毒品安非他命，然價金並未給付等事實，業據證人丙○○於警
      訊、原審審理時供述甚詳，證人丙○○於八十七年十一月二十四日警訊時供稱
      ：「．．．有一次我向丁○○購買時，丁○○沒有安非他命，帶我向己○○購
      買安非他命．．．（你吸食及施打之海洛因是向何人購買的？）我是向丁○○
      及己○○購買的，各購買一次，我向己○○購買是八十七年十一月二十三日二
      十一時二十五分在他住處購買的，購買一千元一小包，並以電話（○三）00
      00000聯絡的，我們之間沒有任何恩怨仇隙」等語（見偵查卷第八頁正、
      反面、第九頁），證人丙○○於原審八十八年二月八日訊問時亦供稱：「．．
      ．我曾向蔡（指本件被告己○○）買三次，每次一、二千元，時間經過太久，
      記不清了．．．之前在鶯歌中正路那裡，我知他租屋的電話0000000，
      ．．．我去他家拿貨，在鶯歌中正路」等語（見原審卷第二十二頁反面、第二
      十三頁）；雖證人丙○○嗣於原審審理、及本院受命法官八十九年七月十四日
      調查時，改稱其並未向被告購買第二級毒品安非他命、該次第一級毒品海洛因
      係向證人丁○○購得云云，然另證人戊○○於警訊及檢察官偵查中均證稱其曾
      看見證人丙○○向被告購買第一級毒品海洛因、第二級毒品安非他命各一包，
      但未拿錢給被告，只說賣給他人後才付款等語（見偵查卷第十四頁反面、第一
      百二十八頁），證人丁○○於本院受命法官八十九年七月五日調查時亦證稱其
      有看見被告賣給丙○○等語，證人丙○○前述於警訊、原審訊問時供述曾向被
      告購買毒品之事實，核與證人戊○○、丁○○二人前引供述之情節相符，且本
      案係因證人丙○○供出毒品來源而配合警方前往被告住處查獲，證人丙○○尚
      自陳其與被告並無仇隙，當無設詞誣陷之理，此在在足證證人丙○○於警訊、
      原審訊問時所供其曾向被告購買毒品一節要非子虛，其嗣翻異前供之所述，要
      係迴護之詞，不足採信；益證被告此部分否認犯行之所辯，無足可採。
（二）販賣第一級毒品、第二級毒品予丁○○部分（如附表二所示）：
      被告雖亦矢口否認有於附表二所示之時、地販賣第一級毒品海洛因、第二級毒
      品安非他命予證人丁○○，辯稱：渠係與丁○○合資一起去向「阿義」買的云
      云。然證人丁○○於八十七年十一月二十四日警訊時供稱：「毒品我是向己○○購買．．．我共向己○○購買四次，時間不記得，每次一千元一小包重○．
      五公克至○．六公克，．．．我的毒品是向他（指被告己○○）購買」等語（
      見偵查卷第十一頁），證人丁○○於檢察官八十七年十一月二十四日偵查時亦
      供稱：「安非他命是向己○○買的，以一千元買○．六或○．五公克．．．向
      蔡（指被告己○○）買四次，．．．（在現場查獲之磅秤及分裝袋是否你的？
      ）該物是己○○的，被逮捕地點是己○○住處」等語（見偵查卷第一二三頁至
      一百二十四頁），證人丁○○於檢察官八十七年十二月十八日偵查時復供稱：
      「（八十七年二、三月起至何處向己○○買？）是去鶯歌一處他租屋地買的，
      他和女友佳佳住一起，後來搬到桃園市○○街再買三、四次，八十七年二、三
      月間買了一、二次，每次拿五千至一萬元不一定，（八、九月買多少次？）四
      次，每次一小包，每包一千元．．．是和丙○○一起去向己○○買的安非他命
      ，是向己○○買過三次」等語（見偵查卷第一三三頁至第一三四頁），證人丁○○於本院受命法官八十九年七月五日調查時證稱：「（你有吸海洛因？）有
      。（向何人買？）己○○，約八十七年七、八月或十月。（買過幾次？）二、
      三次，每次買五千或一萬元，大ˋ小包不一樣，每次買一包，打電話給他再到
      他住處拿．．．是他（指己○○）教我這樣說，說我們二人一起去買海洛因，
      其實是我向他買的。」等語，核與證人丙○○於檢察官偵查、原審審理時均證
      稱知道證人丁○○之毒品來源係被告等語（見偵查卷第一百五十八頁、原審卷
      第二十二頁反面、第二十三頁），證人戊○○於警訊中證稱與丁○○係因至被
      告處購買毒品而認識等語（見偵查卷第十三頁反面）之情節相符；證人丁○○
      於原審八十八年五月四日訊問時另稱其係與被告合資購買云云，核與其前引多
      次供述不符，亦與證人丙○○前引供述互異，證人丁○○此部分之供述係應被
      告之要求而為不實之供述，亦據證人丁○○詳述如前，是足證證人丁○○此部
      分之供述，係迴護被告之詞，不足採信；足證被告確有販賣第一級毒品海洛因
      、第二級毒品安非他命予證人丁○○之事實，要無疑義，其前述否認此部分犯
      行之所辯，亦不可採。
（三）販賣第一級毒品予戊○○部分（如附表三所示）：
      被告雖於原審審理時就其曾三次交付第一級毒品海洛因與證人戊○○之事實，
      固不諱言，惟矢口否認其係販賣第一級毒品海洛因予證人戊○○云云。然被告
      確曾於附表三所示之時、地販賣第一級毒品海洛因予戊○○之事實，迭據證人
      戊○○於警訊、檢察官偵查、原審審理，本院受命法官調查時指述綦詳，證人
      戊○○於八十七年十一月二十四日警訊時供稱：「丁○○和我均是至己○○處
      購買毒品認識，因己○○有向他人購入毒品，所以call呼叫器叫我們前往購買
      ．．．我是以三千元之代價向他（指本件被告己○○）購得一包，．．．因我
      與己○○很好，所以均先拿貨有錢再給他，．．．我跟己○○購買毒品是綽號
      『育俊』之男子介紹」等語（見偵查卷第十三頁反面、第十四頁、第十五頁）
      ，證人戊○○於八十七年十一月二十四日檢察官偵查時供稱：「是我向己○○
      買的，價錢三千元，尚未付，等領錢才給他，一共向其買二次，第一次是在八
      十七年十月，買一千元，．．．警訊所言實在」等語（見偵查卷第一百○八頁
      ），證人戊○○於八十七年十二月八日檢察官偵查時，復供稱：「向己○○買
      了二次，地點均在福壽街四十一之二號二樓被查獲處，第一次是在二十三日被
      抓前一週向他買了二千元，重約一克，我們經朋友介紹後留呼叫器給他，他主
      動呼叫我，第二次被抓這次，也是他呼叫我去問要否，我向他買了三千元海洛
      因，但錢尚未付．．．我透過『育俊』在十月份買過一次」等語（見偵查卷第
      一百二十七頁至第一百二十八頁），證人戊○○於原審八十八年二月八日訊問
      時亦供稱：「（被抓那天有賣海洛因給你？）他（指被告己○○）先拿給我海
      （指海洛因），說五日領錢時再給他，平時買海是一袋幾千元，最後那次是七
      千元，共買了三次，包括最後一次，第一次即『育俊』帶我去的那次，第一次
      三千，第二次五千，份量第二次與第三次差不多」等語（見原審卷第二十一頁
      反面、二十二頁），嗣證人戊○○於原審八十八年五月四日訊問時復供稱：「
      （『蔡』有無賣海洛因給你？）有的，（八十七年十一月二十三日在你身上扣
      得海洛因為『蔡』給你的？）是的，是他當天賣給我的，賣了幾千元，約像七
      千元」等語（見原審卷第五十一頁）；嗣證人戊○○於本院受命法官八十九年
      七月十四日調查時亦稱：「（以前所言實在？）是的，（你向己○○買？）是
      的，（你向己○○買價格多少？）不一定，被抓那次是三千，，去他福壽街住
      處，我都買海洛因，（買幾次？）記不起來，（是否八十七年十月？）是，（
      你交易對象是己○○？）是，他向何人買我不知，有聽說要將責任推給丙○○
      ，己○○他說要幫他講，說是一起去買，安非他命說是丙○○，其他東西是丁○○提著，就說是他的」等語；即證人丁○○亦於偵、審中證稱其曾目擊證人
      戊○○向被告購買毒品等語在卷可證（見偵查卷第十一頁、第一百三十三頁，
      原審卷第四十一頁，本院卷八十九年七月五日調查筆錄）；此外，證人戊○○
      於八十七年十一月二十三日第三次向被告購得而經扣案之藥物經鑑定確認係第
      一級毒品海洛因無訛，此有法務部調查局八十八年十一月一日（八八）陸八八
      ○八一七六六號函附卷可稽（見原審卷第一百○四頁）。另雖被告辯稱其係與
      證人戊○○、丁○○合資向綽號「阿義」者購買，並未賺取差價云云，然被告
      於原審八十八年三月十六日訊問時自承「證人戊○○無法與藥頭『阿義』接觸
      」等語（見原審卷第三十五頁反面），參以，果被告係與證人戊○○、丁○○
      合資購買，其大可偕同證人戊○○、丁○○同往與「阿義」交易，或將聯絡之
      管道讓證人戊○○、丁○○知悉，何需干冒刑責，為證人戊○○、丁○○往返
      奔波？在在足見被告係證人戊○○、丁○○等人有關毒品買賣之交易對象，要
      無疑義，被告隔絕證人戊○○、丁○○與綽號「阿義」者直接交易，其目的無
      非係藉憑此而賺取差價，益見其販賣毒品營利之意圖。至證人戊○○於警偵訊
      及審理中指稱被告販賣第一級毒品海洛因之價格、次數等細節，容有出入，惟
      其於審理中所供承者，核與被告於審理中所供證人戊○○取得第一級毒品海洛
      因之次數及價格悉相符合（見原審卷第三十五頁反面、第三十六頁），其證詞
      自以於審理中所述者可採，併此敘明。
（四）此外，被告為警查獲時所持有之毒品，經法務部調查局鑑定亦分別認係第一級
      毒品海洛因（淨重一‧二六公克，包裝重○‧三六公克，純度十二‧十二％，
      純質淨重○‧一五公克，所有人誤載為「李鍾賢」）、及第二級毒品安非他命
      （淨重一．二七公克，包裝重○．六九公克），此有該局八十七年十二月二十
      七日（八七）000000000號、八十八年三月五日（八八）00000
      0000號檢驗通知書各一紙在卷可按（見原審卷第三十三頁、第一○一頁）
      ，並有磅秤一個、分裝袋一百十二個扣案可佐。雖被告否認上開磅秤、分裝袋
      等物為其所有，並辯稱係丁○○所有云云，然此為證人丁○○所否認，證人丁○○並稱該物為被告所有，該處為被告之住處等語，業如前述，是衡情該磅秤
      、分裝袋要屬被告所有無訛，其此部分之所辯，亦無可採。
（五）按販賣第一級毒品者，處死刑或無期徒刑；販賣第二級毒品者，處無期徒刑或
      七年以上有期徒刑，毒品危害防制條例第四條第一項、第二項分別定有明文，
      是販賣毒品而被查獲者，其刑責重大，被告干冒刑責，且隔絕證人丙○○、戊○○、丁○○與綽號「阿義」直接交易，其意欲以販買毒品而賺取差價營利之
      意圖至為灼然。
（六）綜上所述，被告前述否認犯行之所辯，要係事後飾卸之詞，不足採信，本件事
      證明確，被告之犯行堪以認定。本件被告之犯行其事證明業如前述，是其請求
      傳訊證人劉育成、莊佳芬，核無必要，附此敘明。
二、按海洛因、安非他命分別為毒品危害防制條例規範之第一級毒品、第二級毒品，
    該條例第二條第二項第一款、第二款定有明文。被告販賣海洛因、安非他命所為
    ，核係犯該條例第四條第一項之販賣第一級毒品罪、第四條第二項之販賣第二級
    毒品罪。其販賣海洛因、安非他命前後持有海洛因、安非他命之低度行為為販賣
    之高度行為所吸收，不另論罪。又其前後各多次販賣海洛因、安非他命之犯行，
    皆時間緊接，構成要件分別均相同，顯均係基於概括之犯意，多次觸犯犯罪構成
    要件相同之罪名，應分別論以連續犯一罪，惟所犯販賣第一級毒品法定本刑為死
    刑、無期徒刑，販賣第二級毒品法定本刑無期徒刑部分，均不得加重。被告前曾
    犯妨害自由、違反麻醉藥品管理條例、違反藥事法等案件，其於八十四年間所犯
    之違反麻醉藥品管理條例之罪，經台灣板橋地方法院判處有期徒刑五月確定，而
    於八十四年九月三十日易科罰金執行完畢，此有本院被告全國前案紀錄表在卷可
    考，而於五年以內，再犯本件有期徒刑以上之罪，為累犯，惟所犯販賣第一級毒
    品法定本刑為死刑、無期徒刑，販賣第二級毒品法定本刑無期徒刑部分，均不得
    加重。被告所犯販賣第一級毒品海洛因、第二級毒品安非他命，其二罪間，犯意
    各別、構成要件互異，為數罪，應予分論併罰。
三、原審以被告事證明確，予以論科，固非無見；惟查，原審就被告於附表二所示之
    時間、地點有販賣第一級毒品海洛因予證人丁○○之犯行及販賣所得財物一萬元
    均未予敘及，尚有未洽。被告上訴意旨否認犯罪，固無足取，惟原判決既有可議
    ，自應由本院予以撤銷改判。爰審酌被告前因吸用化學合成麻醉藥品，經法院判
    決科刑確定，並執行完畢，已如前述，未能惕厲自省，竟變本加厲，流毒他人，
    危害國民健康、社會治安，惟念所販賣毒品之次數、數量及所得尚非至鉅等一切
    情狀，分別二罪各量處如主文第二項所示之刑，並定其應執行刑，以示懲儆。
四、扣案海洛因一袋（淨重一‧二六公克，包裝重○‧三六公克，純度十二‧十二％
    ，純質淨重○‧一五公克）、安非他命三袋（淨重一．二七公克，包裝重○．六
    九公克）為查獲之毒品，依毒品危害防制條例第十八條第一項前段，宣告沒收銷
    毀。磅秤一個、分裝塑膠袋一百一十二個為被告販賣第一級毒品海洛因、第二級
    毒品安非他命所用之物，與犯罪所得財物二萬二千元（販賣第一級毒品海洛因所
    得一萬八千元、販賣第二級毒品安非他命所得四千元），均應依毒品危害防制條
    例第十九條宣告沒收，犯罪所得財物二萬二千元如全部或一部不能沒收時，以其
    財產抵償之。至扣案吸食器一組、注射針筒八支，核與被告本件所犯販賣第一級
    毒品、第二級毒品之犯行無何關連，爰不併於本案中為沒收之諭知，亦附此敘明
    。
五、公訴意旨另以：被告基於概括之犯意，自八十七年二、三月間某日起，迄同年十
    一月二十三日止，連續多次販賣第二級毒品安非他命予乙○○、戊○○，因認被
    告此部分亦涉有毒品危害防制條例第四條第二項販賣第二級毒品罪嫌云云。
（一）惟按犯罪事實應依證據認定之，無證據不得推定其犯罪事實，刑事訴訟法第一
      百五十四條定有明文。復按刑事訴訟法上所謂認定犯罪事實之證據，係指足以
      認定被告確有犯罪行為之積極證據而言，該項證據自須適合於被告犯罪事實之
      認定者，始得採為斷罪資料；又事實之認定，應憑證據，如未能發現相當證據
      ，或證據不足以證明，自不能以推測或擬制之方法，以為裁判基礎；最高法院
      二十九年上字第三一○五號、四十年台上字第八六號分別著有判例可資參照；
      復按共同被告不利於已之陳述，固得採為其他共同被告犯罪之證據，惟此項不
      利之陳述，須無瑕疵可指，而就其他方面調查，又與事實相符，始得採為其他
      共同被告犯罪事實之認定，最高法院四十六年台上字第四一九號亦著有判例可
      資參照。
（二）公訴人認被告涉嫌販賣第二級毒品安非他命予乙○○，無非以經警查獲施用第
      二級毒品安非他命之乙○○於警訊中所供曾於前述時地向被告購買第二級毒品
      安非他命，為其唯一論據；然查乙○○所為前述自白，已為被告所否認，且又
      查無其旁證，揆諸上開判例要旨所示，已難採為認定犯罪之基礎；況證人乙○○於原審審理中亦供承因懷疑被捕係遭被告及其女友陳雅惠密報，挾怨報復，
      始誣指被告販賣第二級毒品安非他命等語（見原審卷第四十頁正、反面、第五
      十二頁反面），核與證人曾博義即承辦警員證稱：「．．．陳雅惠前一天被大
      園分局分局警方逮捕，而乙○○之前也是被大園分局逮捕，乙○○就懷疑是陳
      雅惠密報的，他們之間有某些因素，乙○○就說要咬大家一起咬．．．整個案
      子各人（乙○○、己○○）有各人吸的來源．．．而當時乙○○我追蹤時，是
      未看到他有跟己○○接觸過」（見原審卷第一百二十一頁反面、第一百二十二
      頁）等語相符，堪認證人乙○○指稱被告販賣第二級毒品安非他命予渠云云，
      要非與事實相符，其顯不足以資為被告此部分犯行之認定。
（三）至於公訴人指被告涉嫌販賣第二級毒品安非他命予證人戊○○云云，不僅為被
      告及證人戊○○所否認，且卷內亦無任何證據資料顯示被告有販賣第二級毒品
      安非他命予證人戊○○之犯行，是公訴人所指上開販賣第二級毒品安非他命之
      行為自屬不能證明。
（四）公訴意旨此部分所指被告犯嫌，雖無積極證據足資證明，惟公訴人認此部分犯
      行與前述被告販賣第二級毒品安非他命論罪科刑部分，有連續犯裁判上一罪關
      係，爰不另就此部分為無罪之諭知，附此敘明。
據上論斷，應依刑事訴訟法第三百六十九條第一項前段、第三百六十四條、第二百九
十九條第一項前段、毒品危害防制條例第四條第一項、第二項、第十八條第一項前段
、第十九條第一項，刑法第十一條、第五十六條、第四十七條、第三十七條第一項、
第三項、第五十一條第四款，判決如主文。
本案經檢察官覃正祥到庭執行職務。
中    華    民    國      八十九      年      八      月    二十九      日
                            臺灣高等法院刑事第二庭
                                審判長法  官  戴  章  甫
                                      法  官  黃  金  富
                                      法  官  林  銓  正
右正本證明與原本無異。
如不服本判決應於收受送達後十日內向本院提出上訴書狀，其未敘述上訴之理由者並
得於提起上訴後十日內向本院補提理由書（均須按他造當事人之人數附繕本）。
                                      書記官  吳  美  貞
中    華    民    國    八十九    年        九      月       一         日
附錄：本案論罪科刑法條全文
毒品危害防制條例第四條第一、二項
製造、運輸、販賣第一級毒品者，處死刑或無期徒刑；處無期徒刑者，得併科新臺幣
一千萬元以下罰金。
製造、運輸、販賣第二級毒品者，處無期徒刑或七年以上有期徒刑，得併科新臺幣七
百萬元以下罰金。
附表一：己○○販賣第一級毒品海洛因、第二級毒品安非他命予丙○○部分：
┌────┬────┬────┬────┬────┬────┬─────┐
│販賣時間│販賣地點│販賣客體│販賣價格│所得財物│所犯法條│證      據│
├────┼────┼────┼────┼────┼────┼─────┤
│八十七年│己○○位│安非他命│每次新台│丙○○拖│毒品危害│1.丙○○證│
│八、九月│於台北縣│        │幣（下同│欠價金未│防制條例│  述（偵卷│
│間，共三│鶯歌鎮中│        │）一、二│給付    │第四條第│  一七五四│
│次      │正路某處│        │千元，重│        │二項    │  七號第八│
│        │租屋處  │        │量不詳  │        │        │  頁反面、│
├────┼────┼────┼────┼────┼────┤  九頁，原│
│八十七年│己○○位│海洛因  │一千元，│己○○與│同右條例│  審卷第二│
│十一月二│於桃園市│        │重量不詳│丙○○約│第四條第│  十二頁反│
│十三日│福壽街四│        │        │定，由李│一項    │  面、二十│
│時分許│二之一號│        │        │昌原販出│        │  三頁）  │
│        │二樓租屋│        │        │後再給付│        │2.丁○○證│
│        │處      │        │        │價款，李│        │  述（本院│
│        │        │        │        │昌原尚未│        │  卷，八十│
│        │        │        │        │販出即被│        │  九年七月│
│        │        │        │        │查獲，蔡│        │  五日調查│
│        │        │        │        │鍾賢並無│        │  筆錄）  │
│        │        │        │        │所得    │        │3.戊○○證│
├────┼────┼────┼────┼────┼────┤  述（同右│
│同右    │同右    │安非他命│一、二千│同右    │同右條例│  偵卷第十│
│        │        │        │元，重量│        │第四條第│  四頁正、│
│        │        │        │不詳    │        │二項  │  反面、一│
│        │        │        │        │        │        │  二八頁）│
│        │        │        │        │        │        │4.違反社會│
│        │        │        │        │        │        │  秩序維護│
│        │        │        │        │        │        │  法案件現│
│        │        │        │        │        │        │  場紀錄表│
│        │        │        │        │        │        │  （同右偵│
│        │        │        │        │        │        │  卷第十六│
│        │        │        │        │        │        │  頁）    │
│        │        │        │        │        │        │5.贓證物品│
│        │        │        │        │        │        │  清單（同│
│        │        │        │        │        │        │  右偵卷第│
│        │        │        │        │        │        │  三十、一│
│        │        │        │        │        │        │  八二頁）│
│        │  │        │        │        │        │6.法務部調│
│        │        │        │        │        │        │  查局檢驗│
│        │        │        │        │        │        │  通知書（│
│        │        │        │        │        │        │  原審卷第│
│        │        │        │        │        │        │  三三、一│
│        │        │        │        │        │        │  ○一頁）│
│        │        │        │        │        │        │          │
└────┴────┴────┴────┴────┴────┴─────┘
附表二：己○○販賣第一級毒品海洛因、第二級毒品安非他命予丁○○部分：
┌────┬────┬────┬────┬────┬────┬─────┐
│販賣時間│販賣地點│販賣客體│販賣價格│所得財物│所犯法條│證      據│
├────┼────┼────┼────┼────┼────┼─────┤
│八十七年│己○○位│安非他命│每次一包│新台幣（│毒品危害│1.丁○○證│
│八至九月│於桃園市│        │一千元，│下同）四│防制條例│  述（偵卷│
│間，共四│福壽街四│        │重量約○│千元    │第四條第│  一七五四│
│次      │二之一號│        │、五公克│        │二項    │  七號第一│
│        │二樓租屋│        │至○、六│        │        │  二四至一│
│        │處      │        │公克    │        │        │  二五頁、│
│        │        │        │        │        │        │  一三二至│
├────┼────┼────┼────┼────┼────┤  一三四頁│
│八十七年│同右    │海洛因  │五千元，│一萬元  │同右條例│  ，本院卷│
│七月至十│        │        │因包裝大│        │第四條第│  八十九年│
│月間，共│        │        │、小包不│        │一項    │  七月五日│
│二次    │        │        │同，重量│        │        │  調查筆錄│
│        │        │        │亦不相同│        │        │  ）      │
│        │        │        │        │        │        │2.丙○○證│
│        │        │        │        │        │        │  述（同右│
│        │  │        │        │        │        │  偵卷第一│
│        │        │        │        │        │        │  五八頁，│
│        │        │        │        │        │        │  原審卷第│
│        │        │        │        │        │        │  二十三頁│
│        │        │        │        │        │        │  ）      │
│        │        │        │        │        │        │3.戊○○證│
│        │        │        │        │        │        │  述（同右│
│        │        │        │        │        │        │  偵卷第十│
│        │        │        │        │        │        │  五頁）  │
│        │        │        │        │        │        │4.違反社會│
│        │        │        │        │        │        │  秩序維護│
│        │        │        │        │        │        │  法案件現│
│        │        │        │        │        │        │  場紀錄表│
│        │        │        │        │        │      │  （同右偵│
│        │        │        │        │        │        │  卷第十六│
│        │        │        │        │        │        │  頁）    │
│        │        │        │        │        │        │5.贓證物品│
│        │        │        │        │        │        │  清單（同│
│        │        │        │        │        │        │  右偵卷第│
│        │        │        │        │        │        │  三十、一│
│        │        │        │        │        │        │  八二頁）│
│        │        │        │        │        │        │6.法務部調│
│        │        │        │        │        │        │  查局檢驗│
│        │        │        │        │        │        │  通知書（│
│        │        │        │        │        │        │  原審卷第│
│        │        │        │        │        │        │  三三、一│
│        │        │        │        │        │        │  ○一頁）│
└────┴────┴────┴────┴────┴────┴─────┘
附表三：己○○販賣第一級毒品海洛因予戊○○部分：
┌────┬────┬────┬────┬────┬────┬─────┐
│販賣時間│販賣地點│販賣客體│販賣價格│所得財物│所犯法條│證      據│
├────┼────┼────┼────┼────┼────┼─────┤
│八十七年│己○○位│海洛因  │一包三千│新台幣（│毒品危害│1.戊○○證│
│十月某日│於桃園市│        │元，重量│下同）三│防制條例│  述（原審│
│        │福壽街四│        │不詳    │千元    │第四條第│  卷第二十│
│        │二之一號│        │        │        │一項    │  五頁正、│
│        │二樓租屋│        │        │        │        │  反面、五│
│        │處      │        │        │        │        │  十一頁正│
│        │        │        │        │        │        │  、反面）│
│        │        │        │        │        │        │2.丁○○證│
├────┼────┼────┼────┼────┼────┤  述（偵卷│
│八十七年│台北縣新│同右    │一包五千│五千元  │同右    │  一七五四│
│十一月二│莊市省立│        │元，重量│        │        │  七號第十│
│十三日前│醫院旁加│        │不詳    │        │        │  一頁正、│
│一週某日│油站    │        │        │        │        │  反面、原│
│        │        │        │        │        │        │  審卷第四│
├────┼────┼────┼────┼────┼────┤  十一頁正│
│八十七年│己○○位│同右    │一包七千│戊○○購│同右    │  、反面，│
│十一月二│於桃園市│        │元，重量│買後價金│        │  本院卷八│
│十三日│福壽街四│        │不詳    │尚未給付│        │  十九年七│
│時分許│二之一號│        │        │，即為警│        │  月五日調│
│        │二樓租屋│        │        │查獲    │        │  查筆錄）│
│        │處      │        │        │        │        │3.違反社會│
│        │        │        │        │        │        │  秩序維護│
│        │        │        │      │        │        │  法案件現│
│        │        │        │        │        │        │  場紀錄表│
│        │        │        │        │        │        │  （同右偵│
│        │        │        │        │        │        │  卷第十六│
│        │        │        │        │        │        │  頁）    │
│        │        │        │        │        │        │4.贓證物品│
│        │        │        │        │        │        │  清單（同│
│        │        │        │        │        │        │  右偵卷第│
│        │        │        │        │        │        │  三十、一│
│        │        │        │        │        │        │  八二頁）│
│        │        │        │        │        │        │5.法務部調│
│        │        │        │        │        │        │  查局檢驗│
│        │        │        │        │        │        │  通知書（│
│        │        │        │        │        │        │  原審卷第│
│        │        │        │        │        │        │  三三、一│
│        │        │        │        │        │        │  ○一頁）│
└────┴────┴────┴────┴────┴────┴─────┘


司法院資訊處製作；財團法人民間司法改革基金會備份。
